臺灣桃園地方法院刑事判決
111年度訴字第196號
公  訴  人  臺灣桃園地方檢察署檢察官 
被      告  賴柏綸（原名賴冠宇）




指定辯護人  本院公設辯護人 廖彥傑
上列被告因違反毒品危害防制條例案件，經檢察官提起公訴（11
0年度偵字第18395號）本院判決如下：
    主  文
賴柏綸共同販賣第三級毒品未遂，處有期徒刑貳年。緩刑伍年，
緩刑期間付保護管束，並應於判決確定之日起參年內，向檢察官
指定之政府機關、政府機構、行政法人、社區或其他符合公益目
的之機構或團體提供壹佰陸拾小時之義務勞務，及接受法治教育
拾場次。
扣案驗餘含第三級毒品4甲基甲基卡西酮之大力水手毒品咖啡包
參拾包（驗餘淨重208 ‧85公克）、驗餘含第三級毒品4甲基甲基
卡西酮及微量第三級毒品甲基-N,N-二甲基卡西酮 之哇塞女孩毒
品咖啡包柒拾包（驗餘淨重247‧06公克）、搭配門號0000000000
號之IPhone手機壹支（IMEZ000000000000000，含SIM卡壹枚）均
沒收。
    事  實
一、賴柏綸（原名賴冠宇）明知某不詳真實姓名之成年人所販賣
    之毒品咖啡包含第三級毒品成分，竟與該不詳真實姓名之成
    年人共同基於販賣第三級毒品之犯意聯絡，由該不詳真實姓
    名之成年人提供含第三級毒品之大力水手、哇塞女孩毒品咖
    啡包予賴柏綸販售，賴柏綸每包可獲得新臺幣（下同）150
    元之報酬。該不詳真實姓名之成年人透過網路交友軟體「Ti
    k Tok」以暱稱「威」於公開聊天室向不特定人發送：「新
    竹營品質保證 私量越大價越甜」等訊息，俟有買家回應後
    ，便與之約定交易毒品價金、地點，再由賴伯綸前往進行交
    易，藉此販毒模式牟取販毒不法利益。桃園市政府警察局蘆
    竹分局警員於網路巡邏時發現上開訊息，遂佯裝為買家，於
    110年5月7日與該不詳真姓名成年人聯絡，佯稱欲購買大力
    水手毒品咖啡包30包、哇塞女孩毒品咖啡包70包，並與該不
    詳真實姓名之成年人言明以每包520元購買。該成年人遂於
    同日通知賴柏綸，於同日18時許，至苗栗縣苗栗市中華東街
    某車庫內，將含第三級毒品4甲基甲基卡西酮（4-methylmet
    hcathinone 、Mephedrone、4-MMC ）之大力水手毒品咖啡
    包30包（驗前含包裝袋毛重246‧27公克，淨重210‧57公克，
    純度4%，純質淨重8‧42公克）、含第三級毒品4甲基甲基卡
    西酮（4-methylmethcathinone 、Mephedrone、4-MMC ）及
    微量第三級毒品甲基-N,N-二甲基卡西酮（Methy-N,N-Dimet
    hylcathinone） 之哇塞女孩毒品咖啡包70包（驗前含包裝
    袋毛重296‧05公克，總淨重248‧45公克，其中4甲基甲基卡
    西酮純度6%，純質淨重14‧90公克，甲基-N,N-二甲基卡西酮
    為微量無法估算其淨重、純度與純質淨質淨重。不能證明賴
    柏綸就哇塞女孩毒品咖啡包部分明知或可得而知其混合有2
    種第三級毒品）交付予賴柏綸。賴柏綸於110年5月8日晚間
    與佯裝買家之警員透過通訊軟體「Telegram」聯繫，於同日
    22時35分許，在桃園市○○區○○路0段000號秘密花園汽車旅館
    211號房交易時，經警表明身分當場查獲，扣得含第三級毒
    品4甲基甲基卡西酮之大力水手毒品咖啡包30包（驗餘淨重2
    08 ‧85公克）、含第三級毒品4甲基甲基卡西酮及微量第三
    級毒品甲基-N,N-二甲基卡西酮 之哇塞女孩毒品咖啡包70包
    （驗餘總淨重247‧06公克克）、賴柏綸所有供聯絡販賣毒品
    所用之IPhone行動電話1支（門號0000000000號，含SIM卡1
    枚）。
二、案經桃園市政府警察局蘆竹分局報由臺灣桃園地方檢察署檢
    察官偵查起訴。
    理  由
一、本件援引之供述及非供述證據，均係依法定方式取得，並經
    本院於審理期日踐行合法之調查，被告、辯護人就檢察官所
    舉證據，迄本件言詞辯論終結前，均未爭執其證據能力，自
    均有證據能力，而得採為判決之基礎。
二、被告於警詢、檢察官訊問、本院準備程序、審理中坦承前開
    販賣第三級毒品之犯罪事實，並有扣案含第三級毒品4甲基
    甲基卡西酮之大力水手毒品咖啡包30包、含第三級毒品4甲
    基甲基卡西酮及微量第三級毒品甲基-N,N-二甲基卡西酮 之
    哇塞女孩毒品咖啡包70包、IPhone行動電話1支（含SIM卡1
    枚）、扣案手機通訊軟體對話擷取照片6張、查獲現場與扣
    案物照片14張、上開通訊軟體販賣訊息擷取照片1張可稽。
    扣案之大力水手毒品咖啡包30包、哇塞女孩毒品咖啡包70包
    ，經內政部警政署刑事警察局鑑定結果，其中大力水手毒品
    咖啡包，檢出含第三級毒品4甲基甲基卡西酮成分，哇塞女
    孩毒品咖啡包檢出含有第三級毒品4甲基甲基卡西酮及微量
    第三級毒品甲基-N,N-二甲基卡西酮，重量、純度、純質淨
    淨重如前述，亦有內政部警政署刑事警察局鑑定書1份可憑
    。被告於警詢、檢察官訊問時陳明：交易成功1包其可獲得1
    50元報酬，前開毒品每包售價520元，此次若交易成功，要
    上繳3萬7千元等情，可認被告參與本件毒品交易之送貨交付
    、收款，每包即可獲取150元之利益。又我國法令對販賣毒
    品者臨以嚴刑，惟毒品仍無法禁絕，其原因實乃販賣毒品存
    有巨額之利潤可圖，故販賣毒品者，如非為巨額利潤，必不
    冒此重刑之險，是以有償交易毒品者，除非另有反證證明其
    出於非圖利之意思而為，概皆可認其係出於營利之意而為（
    最高法院93年度台上字第1651號、87年度台上字第3164號判
    決意旨參照）。該不詳真實姓名之人，係以上開方式對不特
    定人發送販賣毒品之訊息，意在廣為招攬購毒顧客購買，圖
    取販賣毒品之高額利潤，又無任何反證足以證明該不詳真實
    姓名之人出於非圖利之意思而為，該不詳真實姓名之人顯有
    販賣營利之意圖。綜上可認，被告與該不詳真實姓名之成年
    人，有販賣營利之主觀意圖甚明。又就扣案之大力水手與哇
    塞女孩2種毒品咖啡包，雖其中哇塞女孩毒品咖啡包，除檢
    出含第三級毒品4甲基甲基卡西酮外，另檢出含微量第三級
    毒品甲基-N,N-二甲基卡西酮。惟依內政部警政署刑事警察
    局鑑定書鑑定結果之記載：所含甲基-N,N-二甲基卡西酮僅
    微量，即純度未達1%，無法估算其純質淨重等情，亦即哇塞
    女孩咖啡包所含第三級毒品甲基-N,N-二甲基卡西酮之成分
    極微。被告僅為負責送交毒品、收取款項者，並不能證明其
    有參與製造、分裝、購入上開毒品等。且依被告於警詢、檢
    察官訊問、本院準備程序與審理中之陳述，均未曾述及其所
    送交之毒品咖啡包，部分含有2種第三級毒品，並無法證明
    被告對於該哇塞女孩毒品咖啡包含有2種第三級毒品有認識
    。而本件喬裝買家之警員向該不詳真實姓名之成年人購買本
    件毒品咖啡包100包，雖有2種不同包裝，惟價格均為每包52
    0元，而由被告與喬裝買家之警員通訊軟體對話訊息內容觀
    之，並無法任何被告對於其中部分毒品咖啡包含2種第三級
    毒品有認識之對話訊息，尚不能證明被告對於其中部分毒品
    咖啡包含2種第三級毒品有認識。本件僅能證明被告有販賣
    單一第三級毒品之犯意，尚不能證明被告有販賣2種以上混
    合第三級毒品之犯意。事證已經明確，被告犯行堪以認定。
三、被告所為，係犯毒品危害防制條例第4條第6項、第3項之販
    賣第三級毒品未遂罪。被告與該不詳真實姓名之成年人間，
    有犯意聯絡與行為分擔，為共同正犯。其意圖販賣而持有第
    三級毒品之低度行為，為其販賣第三級毒品未遂之高度行為
    所吸收，不另論罪。被告上開販賣行為，係因障礙而不遂，
    應依刑法第25條第2項規定，依法減輕其刑。又被告於偵查
    與本院審理中均自白，應依毒品危害防制條例第17條第2項
    規定，依法遞減輕其刑。又被告於警詢時雖曾供述其毒品來
    源之正犯為「曾毓鈞」之人，惟依桃園市政府警察局蘆竹分
    局111年6月27日蘆警分刑字第1110015689號函所附警員賴星
    豪職務報告所載：本件迄未因被告之供述而查獲上游或共犯
    之情，被告尚無毒品危害防制條例第17條第1項規定之適用
    。審酌被告為取得每包150元之報酬，而與該不詳真實姓名
    之成年人基於販賣第三級毒品之犯意聯絡，以前開方式著手
    販賣上開第三級毒品，數量達100包之多，所約定之價格為
    每包520元，本件因買家係警員所喬裝，並無購買毒品之真
    意而未遂等犯罪情節與所生危害程度，犯後於偵、審中均自
    白，態度尚佳，其於警詢時自陳教育程度為五專畢業（與其
    全戶戶籍- 完整姓名-查詢結果之教育程度註記同），職業
    服務業，家庭經濟狀況勉持等智識程度、生活狀況及其他一
    切情狀，量處如主文所示之刑，以示懲儆。被告未曾因故意
    犯罪受有期徒刑以上刑之宣告，有臺灣高等法院被告前案紀
    錄表1份可證，行為時年僅23歲，犯後於偵、審中均自白犯
    行，尚有悔意，經此刑之宣告之教訓，當知所警惕，而無再
    犯之虞，所宣告之刑以暫不執行為當，併予宣告緩刑5年，
    以啟自新。又為使被告能深切記取教訓，強化其法治觀念，
    避免再犯，依刑法第74條第2項第5款、第8款規定，諭知其
    應於判決確定之日起3年內，向檢察官指定之政府機關、政
    府機構、行政法人、社區或其他符合公益目的之機構或團體
    提供160小時之義務勞務及接受法治教育10場次，以導正其
    錯誤觀念與行為，以勵自新。並應依刑法第93條第1項第2款
    規定，諭知於緩刑期間付保護管束。扣案驗餘含第三級毒品
    4甲基甲基卡西酮之大力水手毒品咖啡包30包（驗餘淨重208
     ‧85公克）、含第三級毒品4甲基甲基卡西酮及微量第三級
    毒品甲基-N,N-二甲基卡西酮 之哇塞女孩毒品咖啡包70包（
    驗餘總淨重247‧06公克克），因4甲基甲基卡西酮、甲基-N,
    N-二甲基卡西酮均係第三級毒品，係屬違禁物，雖鑑定機關
    於鑑定時，已將該等毒品與其包裝袋分別秤重，然鑑定機關
    鑑驗毒品秤重主要係以傾倒，必要時亦會輔以刮杓刮取之方
    式，儘可能將原送驗包裝袋內毒品與包裝袋分離後各別秤重
    ，所得毒品重量稱為淨重，包裝袋重量則以空包裝重稱之，
    然無論依上述何種方式分離，原送驗包裝袋內均仍會有微量
    毒品成分殘留等情，此有法務部調查局93年11月16日調科壹
    字第09362396550 號函述可參；上開包裝袋並未與毒品完全
    析離，且難以析離，就該等毒品與包裝袋，均應依均應依刑
    法第三十八條第一項規定諭知沒收。扣案IPhone手機1支（I
    MEZ000000000000000含SIM卡1枚），係供本件販賣第三級毒
    品未遂犯罪所用之物，依毒品危害防制條例第19條第1項規
    定宣告沒收。鑑定時取樣使用之第三級毒品，已鑑定使用用
    罄而不存在，該部分不得再宣告沒收。喬裝買家之警員所交
    付之52,000元，於查獲後經警取回，並未扣案，不得宣告沒
    收。
四、據上論斷，應依刑事訴訟法第299條第1項前段，毒品危害防
    制條例第4條第6項、第3項、第17條第2項、第19條第1項，
    刑法第11條、第28條、第25條第2項、第74條第1項第1款、
    第2項第5款、第8款、第93條第1項第2款、第38條第1項，判
    決如主文。
本案經檢察官陳彥价起訴，經檢察官黃翎樵到庭執行職務。
中　　華　　民　　國　 111　　年　　7 　　月　 25 　　日
                        臺灣桃園地方法院刑事第3庭
                            審判長法  官  謝順輝
                                  法  官  呂秉炎
                                  法  官  林莆晉
以上正本證明與原本無異。
如不服本判決應於收受判決後20日內向本院提出上訴書狀，並應
敘述具體理由。其未敘述上訴理由者，應於上訴期間屆滿後20日
內向本院補提理由書。（上訴書狀、上訴理由書狀，均須按他造
當事人之人數附具繕本，勿逕送上級法院）。

                                  書記官　陳淑瓊
中　　華　　民　　國　 111　　年　　7 　　月　 25 　　日
附錄論罪科刑條文：
毒品危害防制條例第4條：
製造、運輸、販賣第一級毒品者，處死刑或無期徒刑；處無期徒
刑者，得併科新臺幣3千萬元以下罰金。
製造、運輸、販賣第二級毒品者，處無期徒刑或10年以上有期徒
刑，得併科新臺幣1千5百萬元以下罰金。
製造、運輸、販賣第三級毒品者，處7年以上有期徒刑，得併科
新臺幣1千萬元以下罰金。
製造、運輸、販賣第四級毒品者，處5年以上12年以下有期徒刑
，得併科新臺幣5百萬元以下罰金。
製造、運輸、販賣專供製造或施用毒品之器具者，處1年以上7年
以下有期徒刑，得併科新臺幣1百50萬元以下罰金。
前五項之未遂犯罰之。